【裁判字號】    97,上訴,4116
【裁判日期】    970910
【裁判案由】    違反毒品危害防制條例
【裁判全文】
臺灣高等法院刑事判決                97年度上訴字第4116號
上  訴  人
即  被  告  甲○○
上列上訴人因違反毒品危害防制條例案件，不服臺灣新竹地方法
院97年度訴字第594號，中華民國97年7月25日第一審判決（起訴
案號：臺灣新竹地方法院檢察署97年度毒偵字第675 號），提起
上訴，本院判決如下：
    主  文
上訴駁回。
    理  由
一、按刑事訴訟法第350條、第361條規定，不服地方法院之第一
    審判決而上訴者，須提出上訴書狀，並應敘述具體理由，為
    上訴必備之程式。倘已提出上訴理由，但所提非屬具體理由
    者，則由第二審法院以上訴不合法律上之程式，判決駁回。
    而所謂具體理由，必係依據卷內既有訴訟資料或提出新事實
    或新證據，指摘或表明第一審判決有何採證認事、用法或量
    刑等足以影響判決本旨之不當或違法，而構成應予撤銷之具
    體事由，始克當之（例如：依憑證據法則具體指出所採證據
    何以不具證據能力，或依憑卷證資料，明確指出所為證據證
    明力之判斷如何違背經驗、論理法則）；倘僅泛言原判決認
    定事實錯誤、違背法令、量刑失之過重或輕縱，而未依上揭
    意旨指出具體事由，或形式上雖已指出具體事由，然該事由
    縱使屬實，亦不足以認為原判決有何不當或違法者（例如：
    對不具有調查必要性之證據，法院未依聲請調查亦未說明理
    由，或援用證據不當，但除去該證據仍應為同一事實之認定
    ），皆難謂係具體理由，俾與第二審上訴制度旨在請求第二
    審法院撤銷、變更第一審不當或違法之判決，以實現個案救
    濟之立法目的相契合，並節制濫行上訴。
二、查本件上訴人即被告甲○○就原判決判處其施用第一級毒品
    罪刑部分提起上訴，其上訴意旨僅泛稱：本次是伊唯一一次
    施用第一級毒品，其後即未曾再犯，請考量不以累犯論處云
    云，並未指摘或表明原審判決有何採證認事、用法或量刑等
    足以影響判決本旨之不當或違法，而構成應予撤銷之具體事
    由，有其上訴狀在卷可稽。又依刑法第47條第1 項規定，前
    曾受有期徒刑之執行完畢或赦免後，五年以內故意再犯有期
    徒刑以上之罪者，即應依累犯論處，不以重複觸犯同一罪名
    為限。上訴人前因施用第二級毒品案件，經臺灣新竹地方法
    院判決應執行有期徒刑10月確定，於95年12月1 日執行完畢
    ，有本院被告前案紀錄表可憑。其於五年內即96年10月31日
    再犯本件有期徒刑以上之施用第一級毒品罪，自屬累犯，此
    原判決於理由已詳予敘明，並審酌上訴人犯罪後坦承犯行之
    態度，從輕量刑，並無不合。因此，上訴意旨徒以上訴人僅
    施用第一級毒品一次為由，請求毋依累犯論處，非但未具體
    指摘原判決有何違誤，且所述純屬其個人主觀上對法律之誤
    解，而不足以認原判決有何不當或違法，自難謂係具體理由
    。是應認其上訴為不合法律上之程式，爰不經言詞辯論，予
    以駁回。
三、據上論斷，應依刑事訴訟法第367條前段、第372條，判決如
    主文。
中    華    民    國    97    年    9     月    10    日
                  刑事第二十一庭審判長法  官  蔡彩貞
                                      法  官  曾家貽
                                      法  官  楊力進
以上正本證明與原本無異。
如不服本判決，應於收受送達後十日內向本院提出上訴書狀，其
未敘述上訴之理由者並得於提起上訴後十日內向本院補提理由書
（均須按他造當事人之人數附繕本）。
                                      書記官  楊麗娟
中    華    民    國    97    年    9    月     10    日


司法院資訊處製作；財團法人民間司法改革基金會備份。
